臺灣花蓮地方法院民事裁定
110年度家聲抗字第11號
抗  告  人  甲○○  

代  理  人  湯文章律師
            王政琬律師
受監護宣告
之      人  乙○○  

關  係  人  花蓮縣政府

法定代理人  徐榛蔚  
關  係  人  丙○○  

            丁○○  

            戊○○  

            己○○  


上列當事人間聲請監護宣告事件，抗告人對於民國110年6月23日
本院110年度監宣字第51號民事裁定提起抗告，本院裁定如下：
    主  文
原裁定第三項廢棄。
前開廢棄部分，指定花蓮縣政府為會同開具財產清冊之人。
抗告程序費用由受監護宣告人乙○○負擔。
    理　由
一、抗告人於原審聲請意旨略以：抗告人為應受監護宣告人乙○○
    之子，乙○○因腦中風，致不能為意思表示或受意思表示，或
    不能辨識其意思表示之效果，故聲請對乙○○為監護宣告，併
    請求選任抗告人為乙○○之監護人等語。 
二、原審裁定略以：經原審在鑑定人即國軍花蓮總醫院劉耀文醫
    師前訊問乙○○，審驗其心神狀態，參考該院精神鑑定報告，
    認乙○○因重度神經認知障礙症，致不能為意思表示或受意思
    表示，或不能辨識其意思表示之效果，故宣告乙○○為受監護
    宣告人。審酌抗告人與關係人己○○均為乙○○之子，與乙○○均
    屬至親且關係緊密，故選任抗告人擔任乙○○之監護人，並指
    定關係人己○○為會同開具財產清冊之人等情。 　　
三、抗告人僅對於原裁定指定會同開具財產清冊之人部分抗告，
    其抗告意旨略以：關係人丁○○、己○○、戊○○均曾與乙○○有財
    務糾紛，難以期待其等會配合抗告人清點財產，故關係人己○○不適宜擔任會同開具財產清冊之人等語。並聲明：原裁定
    第三項廢棄；指定花蓮縣政府為會同開具財產清冊之人。
四、按法院為監護之宣告時，應依職權就配偶、四親等內之親屬
    、最近一年有同居事實之其他親屬、主管機關、社會福利機
    構或其他適當之人選定一人或數人為監護人，並同時指定會
    同開具財產清冊之人，民法第1111條第1項定有明文。監護
    宣告之裁定，應同時選定監護人及指定會同開具財產清冊之
    人，並附理由；法院為前項之選定及指定前，應徵詢被選定
    人及被指定人之意見，亦為家事事件法第168條第1項、第2
    項所明定。 　　
五、經查，原審審酌受監護宣告人乙○○之子女間關係緊張，考量
    會同開具財產清冊之人乃監督之角色，認關係人己○○為乙○○
    之長子，為乙○○之至親，為期發揮監督監護人之功能，故選
    任關係人己○○為會同開具財產清冊之人，固非無據。惟查，
    受監護宣告人乙○○之子女即抗告人、關係人丙○○、丁○○、戊○○、己○○於本院調查程序已達成共識，均同意由花蓮縣政府
    擔任會同開具財產清冊之人，業據其等到庭陳述明確（見本
    院卷第142-143頁）。本院審酌上開意見，併考量受監護宣
    告人子女間對彼此管理受監護宣告人之財產均有疑慮，為免
    將來抗告人手足間持續爭執，損及受監護宣告人之利益，實
    需適當之公正第三人擔任會同開具財產清冊之人，以發揮監
    督監護人之功能，以期維護受監護宣告人之權益，又花蓮縣
    政府為社會福利之主管機關，應能以其所轄資源及專業人力
    ，公正並完整地開具受監護宣告人之財產清冊，復經本院函
    詢花蓮縣政府之意見，花蓮縣政府亦同意擔任本件會同開具
    財產清冊之人，有花蓮縣政府110年9月11日府社福字第1100
    181030號函在卷足參（見本院卷第157頁），是本院認由花
    蓮縣政府擔任會同開具財產清冊之人，較為適當。綜上，抗
    告意旨指原裁定不當，聲明廢棄原裁定關於指定關係人己○○
    為會同開具財產清冊之人部分，尚屬有據，爰將原裁定該部
    分予以廢棄，改裁定如主文第2項所示。 
六、本件事證已經明確，其餘攻擊防禦方法及所提證據，核與本
    件裁定結果不生影響，爰不逐一論駁，附此敘明。
七、據上論結，本件抗告為有理由，依家事事件法第97條、第16
    4條第2項，非訟事件法第46條，民事訴訟法第492條，裁定
    如主文。
中　　華　　民　　國　　110 　年　　10　　月　　27　　日
                  家事法庭　審判長法　官　陳雅敏　　　　　　　　　　　　法　官　周健忠　　　　　　　　　　　　法　官　簡廷涓
以上正本係照原本作成。
如不服本裁定應於送達後10日內向本院提出再抗告狀，並繳納再
抗告費新台幣1000元。再為抗告應以適用法規顯有錯誤為理由，
並應委任律師為代理人。抗告人之配偶、三親等內之血親、二親
等內之姻親，或抗告人為法人、中央或地方機關時，其所屬專任
人員具有律師資格並經法院認適當者，亦得為第三審代理人。
前項情形應於提起再抗告或委任時釋明之。
中　　華　　民　　國　　110 　年　　11　　月　　3 　　日

                                   書記官  鄭  儒